臺灣高雄地方法院刑事判決　　　　　 94年度交簡上字第182號
上　訴　人　丙○○
即　被　告
上列上訴人因過失傷害案件，不服本院高雄簡易庭94年度交簡字
第1822號，中華民國94年6 月27日第一審判決（聲請簡易判決處
刑案號：94年度偵字第7804號），提起上訴，本院管轄之第2 審
合議庭判決如下：
    主  文
原判決撤銷
丙○○因過失傷害人，處拘役肆拾日，如易科罰金，以佰元折
算壹日。緩刑貳年。
    事  實
一、丙○○於民國93年7 月21日上午9 時10分許，騎乘牌照ＭＶ
    Ｒ─287號機車，沿高雄市○○○路由南往北方向行駛，途
    經高雄市○○區○○街125 號前欲右轉至該125 號饅頭店時
    ，理應注意轉彎車應讓直行車先行，以防危險發生，而依當
    時情形，天候晴、日間自然光線、路面無缺陷、道路無障礙
    物、視距良好，又無不能注意之情事，竟疏於注意，貿然於
    上開地點右轉行駛，適有乙○○騎乘車牌號碼ＸＳＣ─860
    號機車，沿高雄市○○○路由南往北方向行駛於丙○○機車
    右側後方，因閃避不及，機車車頭與丙○○騎乘機車之右後
    車尾發生擦撞，致乙○○人車倒地，受有全身多處擦挫傷等
    傷害。丙○○於肇事後，主動向前往醫院欲製作交通事故談
    話紀錄，且尚不知肇事者為何人之高雄市政府警察局交通隊
    警員吳勝中坦承肇事，並接受裁判。
二、案經告訴人乙○○訴由台灣高雄地方法院檢察署檢察官偵查
    起訴。
    理  由
一、按本件上訴人即被告丙○○所犯係死刑、無期徒刑、最輕本
    刑為3 年以上有期徒刑以外之罪，其於前揭被訴事實為有罪
    之陳述，經審判長告知簡式審判程序之旨，並聽取其與公訴
    人之意見後，經本院合議庭裁定進行簡式審判程序，合先敘
    明。
二、訊據被告對上開犯罪事實於本院審理時坦承不諱，核與證人
    即告訴人乙○○於警詢、偵查中證述情節相符，復有大順診
    所診斷證明書、道路交通事故現場圖、道路交通事故調查報
    告表（一）、（二）各1 份，及車禍現場照片11張附卷可稽
    ，足認被告自白核與事實相符，本件事證明確，被告犯行洵
    堪認定。
三、按轉彎車應暫停讓直行車先行，道路交通安全規則第102 條
    第1 項第6 款定有明文。本件被告領有駕駛執照，業據警員
    於道路交通事故調查表記載明確，對前開規定自應知之甚稔
    ，並確實遵守之，且肇事當時之天候晴、日間自然光線、路
    面無缺陷、道路無障礙物、視距良好，亦據員警於道路交通
    事故調查表記載明確，有前開調查表在卷可證，依被告之智
    識、能力等情，亦無不能注意之情事，竟疏未注意以致肇事
    ，其有過失，已為明顯。復佐以本件車禍經送請高雄市政府
    交通局車輛行車事故鑑定委員會鑑定結果，認被告右轉為讓
    直行車先行，為肇事原因，亦同為被告有過失之認定，有該
    委員會鑑定意見書1 紙附卷足按，被告過失之情已堪以認定
    。又告訴人因本件車禍，致受有全身多處擦挫傷等情，已如
    前述，堪認被告前開過失行為與告訴人受傷結果間有相當因
    果關係，本件事證已臻明確，被告犯行堪以認定。至公訴意
    旨雖認被告未注意車前狀況，亦係導致上開車禍發生之原因
    ，惟因本件被告係騎車貿然右轉，始與行駛在其右後方告訴
    人機車發生擦撞等情，已如前述，於此過程中，被告並未有
    何疏於注意車前狀況之情，公訴意旨如上所認，尚有誤會，
    應予更正。
四、核被告上開所為係犯刑法第284 條第1 項前段之過失傷害罪
    。其於肇事後主動向前往醫院欲製作交通事故談話紀錄，且
    尚不知肇事者為何人之高雄市政府警察局交通隊警員吳勝中
    坦承肇事，並接受裁判一節，除有吳勝中製作之談話紀錄表
    1 紙附卷可參外，並經告訴人於本院審理中證述明確。被告
    符合刑法規定之自首要件，應依刑法第62條前段規定減輕其
    刑。
五、原審認本案事證明確，予以論罪科刑，固非無見。惟查，被
    告於案發當時，業已向處理事故之警員自首，已如前述，原
    審疏未論及，未依刑法第62條前段減輕被告之刑，容有未合
    。被告上訴意旨指摘原審量刑過重，為有理由，自應由本院
    予以撤銷改判。本院審酌被告違規駕駛，導致告訴人受有前
    揭傷害，及犯後坦承犯行，並當庭與告訴人達成和解，可參
    本院94年11月24日審判筆錄自明等一切情狀，量處如主文所
    示之刑，並諭知易科罰金之折算標準。末查被告前未曾受有
    期徒刑以上刑之宣告，有臺灣高等法院被告前案紀錄表附卷
    可憑，念其因一時疏失，致觸犯本案犯行，犯後坦承犯行，
    深具悔意，並與告訴人達成和解，信其經此偵、審程序及科
    刑之教訓後，當知所警惕，應無再犯之虞，本院認前開對其
    等宣告之刑，以暫不執行為適當，爰予宣告緩刑2 年，以啟
    自新。
據上論斷，應依刑事訴訟法第455 條之1 第1 項、第3 項、第36
9 條第1 項前段、第364 條、第299 條第1 項前段、第273 條之
1 第1 項，刑法第284 條第1 項前段、第41條第1 項前段、第62
條前段、第74條第1款，罰金罰鍰提高標準條例第1 條前段、第2
條，判決如主文。
本案經檢察官甲○○到庭執行職務。
中　　華　　民　　國　　94　　年　　12　　月　　8 　　日
               交通法庭  審判長法  官  施柏弘
                               法  官  林書慧
                               法  官  黃宗揚
以上正本證明與原本無異。
不得上訴。
中　　華　　民　　國　　94　　年　　12　　月　　8 　　日
                               書記官  王壹理
附錄本案論罪科刑法條全文：
中華民國刑法第284條
因過失傷害人者，處6 月以下有期徒刑、拘役或500 元以下罰金
，致重傷者，處1 年以下有期徒刑、拘役或500 元以下罰金。
從事業務之人，因業務上之過失傷害人者，處1 年以下有期徒刑
、拘役或1 千元以下罰金，致重傷者，處 3 年以下有期徒刑、
拘役或 2 千元以下罰金。
